【裁判字號】    99,易,2270
【裁判日期】    990930
【裁判案由】    毒品危害防制條例
【裁判全文】
臺灣臺北地方法院刑事判決              99年度易字第2270號
公  訴  人  臺灣臺北地方法院檢察署檢察官
被      告  甲○○
上列被告因違反毒品危害防制條例案件，經檢察官提起公訴（99
年度毒偵字第2854號），嗣因被告就被訴事實為有罪之陳述，本
院告知被告簡式審判程序之旨，並聽取當事人之意見後，裁定改
依簡式審判程序進行，判決如下：
    主  文
甲○○施用第二級毒品，處有期徒刑伍月，如易科罰金，以新臺
幣壹仟元折算壹日。
    事  實
一、甲○○前因施用毒品案件，經本院以94年度毒聲字第448號
    裁定送觀察、勒戒後，因認有繼續施用傾向，再經同法院以
    ，以94年度毒聲字第939號裁定送強制戒治，於民國95年11
    月16日強制戒治期滿執行完畢。又因施用毒品案件，經本院
    以96年度易字第3006號判處有期徒刑7月確定；再因施用毒
    品案件經本院以96年度簡字第2952號判處有期徒刑6月確定
    ；復因施用毒品案件，經本院以97年度易更(一)字第2號分別
    判處有期徒刑7月、7月確定。上開四罪，再經本院以97年度
    聲字第2503號定應執行有期徒刑1年10月確定，又因施用毒
    品案件，經本院以97年度易字第555號判處有期徒刑11月確
    定，與前揭定應執行有期徒刑1年10月接續執行，於99年5月
    6 日假釋出監。
二、詎仍不知悔改，於假釋期間復基於施用第二級毒品之犯意，
    於99年6月4日20時57分許採尿回溯96小時內之某時，在臺北
    市○○區○○路附近公園內，以將第二級毒品甲基安非他命
    置於錫箔紙上燒烤之方式，施用第二級毒品甲基安非他命1
    次。嗣因屬毒品列管人口，經警方通知驗尿而查獲。
三、案經臺北市政府警察局文山第一分局報告臺灣臺北地方法院
    檢察署檢察官偵查起訴。
    理  由
壹、程序方面：
    按本件被告甲○○所犯係死刑、無期徒刑、最輕本刑為3年
    以上有期徒刑以外之罪，其於準備程序就前揭被訴事實為有
    罪之陳述，經法官告知簡式審判程序之旨，並聽取其與公訴
    人之意見後，本院認無不得或不宜改依簡式審判程序進行之
    處，爰依刑事訴訟法第273條之1第1項之規定，裁定本件由
    受命法官獨任進行簡式審判程序，合先敘明。
貳、實體方面：
一、訊據被告甲○○對於前揭犯罪事實均坦承不諱，本院復審酌
    ：
  (一)查被告前因施用毒品案件，有如前揭犯罪事實欄所載經送觀
    察勒戒、強制戒治及戒治執行完畢釋放之紀錄之紀錄，此有
    臺灣高等法院被告前案紀錄表1份在卷可按。是以被告於涉
    犯本案之前，業曾因施用毒品案件，經送前揭強制戒治後，
    被告於前揭強制戒治執行完畢釋放後之5年內，再犯施用毒
    品之罪，自應依法追訴審判甚明。
  (二)次查，經警將自被告處所採之尿液送驗結果，係呈甲基安非
    他命陽性反應，此有應受尿液採驗人尿液檢體採集送驗紀錄
    表、臺灣尖端先進生技醫藥股份有限公司於99年6月18日出
    具之濫用藥物檢驗報告各1份在卷可稽（見99年度毒偵字第
    2854號偵查卷第8至10頁）。查以，酵素免疫分析法屬免疫
    學分析原理，當其他藥物化學結構相近才可能引起偽陽性；
    氣相層析質譜儀法則係目前確認藥物篩檢結果時最常採用之
    確認方法，在良好的操作條件下，以氣相層析質譜儀作藥物
    及其代謝物之定性及定量分析，幾乎不會有偽陽性反應產生
    ，行政院衛生署管制藥品管理局92年6月20日管檢字第09200
    04713號函函述甚明，是本件上開檢驗報告結果，應屬精確
    而堪採信。且依文獻Clark's Isolation and Identificati
    on of Drugs第三版之記述：施用甲基安非他命後24小時內
    ，約有施用劑量之百分之七十由尿中排出，經人體可代謝出
    甲基安非他命原態及其代謝物安非他命，依據Jonathan M.
    等人2002年文獻報導，以5名測試者於4週內分4次使用，每
    次施用甲基安非他命20mg劑量後，收集其尿液並以250ng/ml
    為閾值時，其最長檢出時間為96小時（行政院衛生署管制藥
    品管理局93年7月22日管檢字第0930006615號函參照）。準
    此而論，被告之尿液經以氣相層析質譜儀分析法檢驗，既係
    呈甲基安非他命陽性反應，顯見被告應有在前揭犯罪時間施
    用第二級毒品甲基安非他命之行為甚明。
  (三)綜上所述，被告前曾施用毒品，經送前揭強制戒治，而屬於
    前揭強制戒治執行完畢釋放後，5年內再次犯施用毒品罪之
    情形，本件事證明確，被告犯行應堪認定。
二、論罪科刑：
  (一)查甲基安非他命係屬毒品危害防制條例第2條第2項第2款所
    規定之第二級毒品，核被告所為，係犯毒品危害防制條例第
    10條第2項施用第二級毒品罪。被告持有毒品，復進而施用
    ，其持有毒品之低度行為，為施用毒品之高度行為所吸收，
    不另論罪。
  (二)本院審酌被告施用毒品，足以戕害其身心，滋生其他犯罪，
    惡化治安，嚴重損及公益，且被告前曾犯有施用毒品，復經
    觀察、勒戒執行及強制戒治執行完畢，其竟再為本件施用毒
    品犯行，顯見其不思悔改，自我控制能力亦顯不佳；惟另考
    量被告於犯後已能坦承犯行，而其施用毒品之行為於本質上
    係屬自我戕害行為，反社會性之程度應屬較低，兼衡其之犯
    罪動機、目的、智識程度及其家庭經濟狀況暨檢察官之求刑
    等一切情狀，酌情量處如主文所示之刑，並諭知易科罰金標
    準，以資懲儆。
據上論斷，應依刑事訴訟法第273條之1第1項、第299條第1項前
段、毒品危害防制條例第10條第2項，刑法第11條、第41條第1項
前段，判決如主文。
本案經檢察官郭郁到庭執行職務。
中    華    民    國    99    年    9     月    30    日
                  刑事第七庭    法  官  章曉文
以上正本證明與原本無異。
如不服本判決應於收受送達後10日內向本院提出上訴書狀，並應
敘述具體理由；其未敘述上訴理由者，應於上訴期間屆滿後20日
內向本院補提理由書（均須按他造當事人之人數附繕）「切勿逕
送上級法院」。
                                書記官  林義盛
中    華    民    國    99    年    9     月    30    日
附錄本案論罪科刑所犯法條
毒品危害防制條例第10條
施用第一級毒品者，處6月以上5年以下有期徒刑。
施用第二級毒品者，處3年以下有期徒刑。

司法院資訊處製作；財團法人民間司法改革基金會備份。
